【裁判字號】    98,訴,210
【裁判日期】    980430
【裁判案由】    違反毒品危害防制條例
【裁判全文】
臺灣嘉義地方法院刑事判決               98年度訴字第210號
公  訴  人  臺灣嘉義地方法院檢察署檢察官
被      告  甲○○
上列被告因違反毒品危害防制條例案件，經檢察官提起公訴（98
年度毒偵字第315號），被告於準備程序中就被訴事實為有罪之
陳述，本院合議庭裁定由受命法官改依簡式審判程序審理，判決
如下：
    主  文
甲○○施用第一級毒品，累犯，處有期徒刑柒月。
    犯 罪 事 實
一、甲○○前曾因施用毒品案件，經臺灣臺南地方法院以91年度
    毒聲字第477號裁定送觀察、勒戒，於民國91年6月11日因認
    無繼續施用毒品傾向而釋放，並經臺灣臺南地方法院檢察署
    檢察官以91年度營毒偵字第49號不起訴處分確定，再於上開
    觀察、勒戒執行完畢釋放後5年內，因施用毒品案件，經臺
    灣臺南地方法院於93年8月30日，以93年度簡字第1625號判
    決判處有期徒刑5月，94年5月23日縮刑期滿執行完畢。詎猶
    不知悔悟，於前揭觀察、勒戒執行完畢釋放後5年內已再犯
    施用毒品案件後，復仍基於同時施用第1級毒品海洛因、第2
    級毒品甲基安非他命之犯意，於97年12月28日晚間10時許，
    在嘉義市○○路路旁某處，以將海洛因、甲基安非他命放置
    玻璃球，點火燒烤，吸食煙霧之方式，同時施用海洛因及甲
    基安非他命1次（業據公訴檢察官當庭更正）。嗣於97年12
    月29日下午2時許，經警在嘉義縣溪口鄉溪北村溝明30號前
    查獲，並採集其尿液送驗，結果呈嗎啡（海洛因代謝物）及
    甲基安非他命陽性反應，而悉上情。
二、案經嘉義縣警察局民雄分局報請臺灣嘉義地方法院檢察署檢
    察官偵查起訴。
    理  由
壹、程序事項
    本件於準備程序進行中，被告甲○○就被訴事實為有罪之陳
    述，且所犯係死刑、無期徒刑、最輕本刑為3年以上有期徒
    刑以外之罪，經本院告知簡式審判程序之旨，並聽取檢察官
    及被告之意見後，依刑事訴訟法第273條之1第1項之規定，
    裁定進行簡式審判程序，復依刑事訴訟法第273條之2規定，
    不適用證據提示、交互詰問及傳聞法則有關證據能力限制等
    規定，是本件卷附之各證據，均得作為認定犯罪之證據，另
    起訴書記載被告之年籍資料有誤，應予更正如本判決所示，
    均併敘明。
貳、實體事項
一、前揭犯罪事實，業據被告於警詢、本院行準備程序及審理時
    坦承不諱（見警卷第2至4頁；本院卷第34、41頁），又其於
    97年12月29日下午5時許經警得其同意採集尿液送驗，由檢
    驗單位以酵素免疫分析法為初步檢驗，再以氣相層析質譜法
    為確認檢驗，結果呈嗎啡（海洛因代謝物）、甲基安非他命
    陽性反應乙情，此有臺灣檢驗科技股份有限公司濫用藥物實
    驗室濫用藥物尿液檢驗報告、代號與真實姓名對照表（代號
    ：97民A220號）各1份在卷可佐（見警卷第5、6頁），而以
    氣相層析質譜法作為毒品藥物及其代謝產物之定性及定量分
    析，可排除偽陽性之可能，堪為補強證據，足以擔保被告任
    意性自白與事實相符。另按毒品危害防制條例於92年7月9日
    修正公布，自93年1月9日施行，其中第20條、第23條將施用
    毒品之刑事處遇程序，區分為「初犯」及「5年內再犯」、
    「5年後再犯」，從其立法意旨及經觀察、勒戒或強制戒治
    是否已足以遮斷其施用毒品之毒癮以觀，倘被告於5年內已
    再犯，經依法追訴處罰，縱其第3次（或第3次以上）再度施
    用毒品之時間，在初犯經觀察、勒戒或強制戒治執行完畢釋
    放5年以後，已不合於「5年後再犯」之規定，且因已於「5
    年內再犯」，顯見其再犯率甚高，原實施觀察、勒戒或強制
    戒治，已無法收其實效，即應依該條例第10條處罰（最高法
    院95年度臺非字第59號、第65號判決及同院97年度第5次刑
    事庭會議決議意旨可資參照）。查被告前因施用毒品案件，
    經臺灣臺南地方法院以91年度毒聲字第477號裁定送觀察、
    勒戒，於91年6月11日因認無繼續施用毒品傾向而釋放，並
    經臺灣臺南地方法院檢察署檢察官以91年度營毒偵字第49號
    不起訴處分確定，再於前揭觀察、勒戒執行完畢釋放後5年
    內，因施用毒品案件，經臺灣臺南地方法院於93年8月30日
    ，以93年度簡字第1625號判決判處有期徒刑5月，於94年5月
    23日縮刑期滿執行完畢，此有臺灣高等法院被告前案紀錄表
    、刑案資料查註紀錄表、全國施用毒品案件紀錄表、受觀察
    勒戒人毒品及前科紀錄簡列表各1份附卷足稽，其於觀察、
    勒戒執行完畢釋放後5年內，已因再犯施用毒品案件，為法
    院追訴處罰，雖本次係於其受觀察、勒戒執行完畢釋放5年
    後再犯，揆諸首揭實務見解意旨，仍應依法予以追訴處罰。
    綜上所述，本件事證明確，被告犯行洵堪認定，應依法論科
    。
二、按海洛因、甲基安非他命分別為毒品危害防制條例第2條第2
    項第1款、第2款所定之第1級毒品、第2級毒品，核被告所為
    ，係犯毒品危害防制條例第10條第1項之施用第1級毒品罪及
    同條第2項之施用第2級毒品罪，其持有海洛因、甲基安非他
    命之低度行為，各應為施用之高度行為所吸收，不另論罪，
    又其將第1、2級毒品，同時置於玻璃球，點火燒烤，吸食煙
    霧方式施用1次，乃1行為同時觸犯2構成要件不同之2罪，為
    想像競合犯，應依刑法第55條之規定，從一重之施用第1級
    毒品罪處斷。另被告前因施用毒品等案件，經法院判處罪刑
    確定，於94年5月23日縮刑期滿執行完畢，詳如犯罪事實欄
    所述，亦有上開前案紀錄表乙份存卷為按，其於受徒刑之執
    行完畢，5年以內故意再犯本件有期徒刑以上之罪，為累犯
    ，應依刑法第47條第1項規定，加重其刑。爰審酌被告國中
    肄業之智識程度，前因施用毒品案件，經觀察、勒戒執行完
    畢，除前揭構成累犯之施用毒品紀錄外，後亦有施用毒品案
    件，經法院判決確定在案，此有上開前案紀錄表在卷足參，
    顯見尚無戒除之決心，施用毒品除戕害自身健康外，對社會
    秩序亦有潛在危害，惟念其犯後坦認犯行之態度，本次犯罪
    並未造成他人實害、自承與父親、小孩同住、目前待業中之
    家庭、經濟狀況等一切情狀，量處如主文所示之刑，以示懲
    儆。
據上論斷，應依刑事訴訟法第273條之1第1項、第299條第1項前
段，毒品危害防制條例第10條第1項、第2項，刑法第11條前段、
第47條第1項、第55條，判決如主文。
本案經檢察官陳昱奉到庭執行職務。
中    華    民    國    98    年     4    月    30    日
                  刑事第二庭  法  官  林青怡
以上正本證明與原本無異。
如不服本判決應於收受判決後10日內向本院提出上訴書狀，並應
敘述具體理由；其未敘述上訴理由者，應於上訴期間屆滿後20日
內向本院補提理由書（均須按他造當事人之人數附繕本）「切勿
逕送上級法院」。
中    華    民    國    98    年     4    月    30    日
                              書記官  李佳惠
附錄論罪科刑法條
毒品危害防制條例第10條
施用第一級毒品者，處6月以上5年以下有期徒刑。
施用第二級毒品者，處3年以下有期徒刑。


司法院資訊處製作；財團法人民間司法改革基金會備份。
